【裁判字號】    90,台上,561
【裁判日期】    900329
【裁判案由】    損害賠償
【裁判全文】
最高法院民事裁定                                  九十年度台上字第五六一號
    上  訴  人  甲○○○
    訴訟代理人  曾肇昌律師
    被 上訴 人  三洋建設企業股份有限公司
    法定代理人  黃中良
右當事人間請求損害賠償事件，上訴人對於中華民國八十九年十一月一日台灣高等法
院第二審更審判決（八十九年度上更(四)字第一四二號），提起上訴，本院裁定如左：
    主  文
上訴駁回。
第三審訴訟費用由上訴人負擔。
    理  由
按對於第二審判決上訴，非以其違背法令為理由，不得為之。民事訴訟法第四百六十
七條定有明文。依同法第四百六十八條規定，判決不適用法規或適用不當者，為違背
法令。而判決有同法第四百六十九條所列各款情形之一者，為當然違背法令。是當事
人提起上訴，如依民事訴訟法第四百六十八條規定，以第二審判決有不適用法規或適
用法規不當為理由時，其上訴狀或理由書應有具體之指摘，並揭示該法規之條項或其
內容。若係成文法以外之法則，應揭示該法則之旨趣。倘為司法院解釋、或本院之判
例，則應揭示該判解之字號或其內容。如以民事訴訟法第四百六十九條所列各款情形
為理由時，其上訴狀或理由書，應揭示合於該條款之事實。上訴狀或理由書如未依此
項方法表明者，即難認為已對第二審判決之違背法令有具體之指摘，其上訴自難認為
合法。本件上訴人對第二審判決提起上訴，雖以該判決違背法令為由，惟核其上訴理
由狀所載內容，係就原審取捨證據、認定事實之職權行使所論斷：被上訴人已依兩造
所訂協議書約定完成第一、二期工程，並著手第三期之內部工程且完成室內粉刷，但
上訴人迄未支付第二期工程款，則上訴人應付款而不付款，自應負違約責任，被上訴
人於上訴人付款前，得拒絕後續工程之履行，並未違約。上訴人以被上訴人未於期限
內完成系爭房屋工程為由，解除契約，請求債務不履行之損害賠償，為無理由。又上
訴人未提出證據證明系爭房屋遲延後之交付對其無利益，其該項主張亦不可採。再者
被上訴人早於六十八年八月三十一日即已送件申請辦理系爭土地之移轉登記，並於同
年十一月二十一日繳納土地增值稅，惟因上訴人不配合辦理銀行貸款手續，致未完成
移轉登記手續，雖系爭土地嗣後於七十八年間編定為山坡地保育區農牧用地，然已不
影響系爭土地之移轉。況依八十九年一月二十六日新修正之土地法及農業發展條例，
農地之移轉其承受人已不以能自耕者為限，故依目前之法律規定，系爭土地尚無不能
移轉而有給付不能之情形，是上訴人依給付不能之規定請求損害賠償，於法無據等情
，僅泛言指摘其為不當，而未具體表明其有何不適用法規、適用法規不當、或民事訴
訟法第四百六十九條所列各款之事實，難認對該判決之如何違背法令已有具體之指摘
，依首揭說明，應認其上訴為不合法。
據上論結，本件上訴為不合法。依民事訴訟法第四百八十一條、第四百四十四條第一
項、第九十五條、第七十八條，裁定如主文。
中      華      民      國     九十     年      三      月    二十九    日
                              最高法院民事第七庭
                                  審判長法官  蘇  茂  秋
                                        法官  徐  璧  湖
                                        法官  朱  建  男
                                        法官  曾  煌  圳
                                        法官  李  慧  兒
      右正本證明與原本無異
                                              書  記  官
中      華      民      國     九十     年      四      月     十三     日


司法院資訊處製作；財團法人民間司法改革基金會備份。
